臺灣桃園地方法院刑事判決　　　　　　　95年度訴字第2762號
公　訴　人　臺灣桃園地方法院檢察署檢察官
被　　　告　甲○○
　　　　　　　　　　　1號
　　　　　　　　　　（另案在臺灣新竹監獄新竹分監執行中）
上列被告因毒品危害防制條例案件，經檢察官提起公訴（95年度
毒偵字第5658號），本院判決如下：
    主  文
甲○○施用第一級毒品，累犯，處有期徒刑拾月。
    事  實
一、甲○○前曾於民國92年間因施用毒品案件，經本院於92年7
    月30日以92年度毒聲字第2334號裁定送觀察、勒戒後，認有
    繼續施用毒品之傾向，由本院於93年10月19日以93年度毒聲
    字第1410號裁定令入戒治處所施以強制戒治，於94年5 月25
    日執行強制戒治期滿，並由臺灣桃園地方法院檢察署檢察官
    於94年10月17日以94年度戒毒偵字第425 號為不起訴處分確
    定；又於93年間因違反動產擔保交易法案件，經本院於93年
    12月20日以93年壢簡字第1454號判決判處有期徒刑2 月確定
    ，於94年7 月24日縮刑期滿執行完畢。詎甲○○猶未戒除毒
    癮，於前次強制戒治執行完畢後5 年內，復基於施用第一級
    毒品海洛因之犯意，於95年9 月11日某時（起訴書誤載為95
    年9 月13日18時30分許為警採尿前回溯26小時內某時），在
    臺灣地區內某不詳處所，非法施用第一級毒品海洛因1 次。
    嗣於95年9 月13日18時30分許，在桃園縣新屋鄉○ ○村○○鄰
    ○○○路2 段11號為警查獲，而查知上情。
二、案經新竹市警察局第二分局移送臺灣桃園地方法院檢察署檢
    察官偵查起訴。
    理  由
一、訊據被告坦承有於95年9 月11日施用第一級毒品海洛因1 次
    之犯行（見本院96年3 月29日審判筆錄第2 頁），且查：被
    告為警查獲後所採尿液（即扣案尿液）經送檢驗結果呈嗎啡
    陽性反應，此亦有臺灣檢驗科技股份有限公司濫用藥物尿液
    檢驗報告1 份在卷可憑。而上開檢驗單位係先以酵素免疫分
    析法篩驗，其尿液中海洛因代謝物嗎啡濃度超出檢測範圍，
    再以氣相層析質譜儀分析法（GC＼MS）確認，故在理論上，
    扣除人為之因素，其精確度已接近百分之百。是經以上開檢
    驗方法鑑定、確認結果，已足認定被告之尿液確呈海洛因類
    毒品之陽性反應。次按一般人注射海洛因經體內吸收代謝約
    30分鐘後，以嗎啡型態為主開始排入尿中，且以最初6 至12
    小時排泄量最多。若以日計，約有80% 之毒品代謝物（嗎啡
    ）可在注射後24小時內陸續由尿中排出體外，剩餘量則可能
    在數日內分別排出體外，排出體外所需時間，則視施打量多
    少、個人代謝情況及檢驗機關使用閾值不同而異；施打量多
    者，於施打後4 、5 日仍有可能檢出陽性反應，有法務部調
    查局90年4 月12日陸(1)字第90133335號函可考，本件被告
    於95年9 月13日18時30分許為警查獲經採尿送驗，既呈嗎啡
    陽性反應，依上開說明，其於該採尿時往前回溯4 、5 日內
    ，於臺灣地區內某不詳處所，必曾施用第一級毒品海洛因1
    次，而與被告前開自白曾於95年9 月11日施用第一級毒品海
    洛因犯行相符，是被告前開自白，與事實相符合，堪予採信
    。至被告雖曾一度否認犯行，辯稱：伊確實沒有施用海洛因
    毒品，且懷疑警員所採集送檢驗之尿液並非伊所有云云。惟
    被告為警查獲後，經警員對其採集尿液並由被告確認該瓶內
    尿液確實為其所有，始由被告親自將瓶口封緘等情，已據被
    告於警詢中坦認不諱外（見95年度毒偵字第5658號偵查卷第
    5 頁、第6 頁），且經本院當庭諭知法警再對被告採集尿液
    ，與本案扣案尿液一同送鑑定結果，2 者尿液所留存DNA －
    STR 型別相符合，屬同一人所有，有內政部警政署刑事警察
    局鑑驗書1 份在卷可稽，足認本案扣案尿液確係被告所有無
    誤，被告辯稱該尿液並非其所排放云云，自不可採信。再按
    施用毒品案件而曾觀察、勒戒或強制戒治執行完畢釋放後，
    5 年以內再犯毒品危害防制條例第10條之施用毒品罪行者，
    即應依法追訴進入刑事訴訟程序審理，此觀毒品危害防制條
    例第23條第2 項規定甚明。查被告前有如事實欄所述之施用
    毒品犯行，有臺灣高等法院被告前案紀錄表1 份在卷可憑，
    是被告係於曾受強制戒治執行完畢釋放後，5 年內再犯毒品
    危害防制條例第10條之罪，自應依法論科。綜上所述，本件
    事證明確，被告犯行洵堪認定。
二、按海洛因係毒品危害防制條例第2 條第2 項第1 款所規範之
    第一級毒品，被告予以施用，係犯同條例第10條第1 項之施
    用第一級毒品罪。其施用第一級毒品海洛因前持有第一級毒
    品之低度行為，為施用之高度行為所吸收，不另論罪。又查
    被告有事實欄所載之犯罪科刑及執行情形，此有臺灣高等法
    院被告前案紀錄表存卷可按，其受有期徒刑之執行完畢後5
    年以內再故意犯本件有期徒刑以上之罪，係屬累犯，應依法
    加重其刑。爰審酌被告前有施用毒品行為，竟仍不知悔改，
    陷於毒癮而難以自拔，戕害己身、施用毒品之次數，及其犯
    罪之動機、手段、犯後猶試圖掩飾罪行等一切情狀，量處如
    主文所示之刑。
據上論斷，應依刑事訴訟法第299 條第1 項前段，毒品危害防制
條例第10條第1 項，刑法第11條前段、第47條第1 項，判決如主
文。
本案經檢察官何嘉仁到庭執行職務。
中    華    民    國    96    年    4      月    12   日
                           臺灣桃園地方法院刑事第七庭
                                 審判長法  官   江振義
                                       法  官   劉為丕
                                       法  官   賴淑美
以上正本證明與原本無異。
如不服本判決，應於判決送達後10日內向本院提出上訴狀 (應附
繕本)，上訴於臺灣高等法院。
                                       書記官   張尹嫚
中    華    民    國    96    年     4      月   12    日
附錄本件論罪科刑法條
毒品危害防制條例第10條第1項
施用第一級毒品者，處六月以上五年以下有期徒刑。
